# 就地报废存货处理

提问人：wx_6160292c64e2 时间：2022-08-18 20:27:26
请问陈版主，
公司外销的产品存在质量问题，就地报废并补发货，公司已确认收入结转成本。请问陈版主，此处就地报废的会计处理，是仍然计入主营业务成本之中，还是从主营业务成本之中调出，并核销存货计入管理费用之中呢？

回答人：chenyiwei
首先要确定：当初确认收入和结转成本是否存在前期差错？
如果属于前期差错的，应予以更正处理，冲回此前确认的收入和成本，并将发出的有缺陷的商品按成本作损失处理。后续发出合格商品时再确认收入、成本。
如果不属于前期差错的，则按保证性质保处理，重新发货的成本确认为销售费用（如果此前为保证性质保义务确认过预计负债的，则优先从该预计负债中列支）。
判断是否属于前期差错的主要考虑是：在当初发出商品的时点，依据当时可获得的信息来看，是否已确定该商品存在质量缺陷而仍然发出。

提问人：wx_6160292c64e2 时间：2022-08-22 15:21:34
陈老师，如果不补发货了，就是一部分成品客户不满意，做就地报废处理，是否可以冲回收入及成本，再做报废计入管理费用呢？

回答人：chenyiwei
一般不建议。

提问人：wx_6160292c64e2 时间：2022-08-23 19:33:21
陈老师，如果不补发货，而是直接报废客户不要了。这部分飘在海外的存货该如何处理呢？计入销售费用？？？

回答人：chenyiwei
先做退货处理，然后再对退货商品直接报废处理。